【裁判字號】    97,簡上,689
【裁判日期】    980122
【裁判案由】    傷害等
【裁判全文】
臺灣板橋地方法院刑事判決            97年度簡上字第689 號
上  訴  人
即  被  告  乙○○
上列上訴人即被告因傷害等案件，不服本院九十七年度簡字第一
四八八號中華民國九十七年四月二十九日第一審判決（聲請簡易
判決處刑案號：九十六年度偵字第二五三六五號），提起上訴，
本院判決如下：
    主      文
原判決撤銷。
乙○○無罪。
    理      由
一、公訴意旨略以：被告乙○○於民國九十六年七月二十一日晚
    間十一時八分許，騎乘車號ＧＯＡ─４１０號重型機車，行
    經台北縣新莊市○○路一四一號前，因行車糾紛與余蓓蓓發
    生口角，竟基於傷害及毀損之犯意，將余蓓蓓推倒在地後，
    以隨手取自路旁之塑膠椅毆打余蓓蓓頭部，並取下余蓓蓓之
    機車鑰匙摔落在地，再將余蓓蓓之眼鏡折斷，致余蓓蓓受有
    臉部、四肢及背部多處挫傷等傷害，另所戴之安全帽鏡片破
    裂、機車鑰匙握柄脫落、眼鏡斷裂等損壞，足以生損害於余
    蓓蓓。嗣經余蓓蓓報警處理，始循線查悉等情。因認被告涉
    犯刑法第二百七十七條第一項之傷害罪、第三百五十四條之
    毀損罪等罪嫌。
二、按犯罪事實應依證據認定之，無證據不得認定犯罪事實；又
    不能證明被告犯罪者，應諭知無罪之判決，刑事訴訟法第一
    百五十四條第二項、第三百零一條第一項分別定有明文。次
    按刑事訴訟法第一百六十一條已於九十一年二月八日修正公
    布，其第一項規定：檢察官就被告犯罪事實，應負舉證責任
    ，並指出證明之方法。因此，檢察官對於起訴之犯罪事實，
    應負提出證據及說服之實質舉證責任。倘其所提出之證據，
    不足為被告有罪之積極證明，或其指出證明之方法，無從說
    服法院以形成被告有罪之心證，基於無罪推定之原則，自應
    為被告無罪判決之諭知（最高法院九十二年台上字第一二八
    號判例意旨參照）。
三、本件公訴人認被告涉犯上開罪嫌，無非係以此部分事實，業
    據被告於警詢及偵查時供述在卷，並經證人余蓓蓓、丁○○
    等人於警詢及偵查時證述明確，並有安全帽鏡片換購收據、
    購買眼鏡之統一發票影本、勘驗筆錄等件，為其論據。
四、訊據被告固不否認前開機車為其所有，惟堅決否認有何犯行
    ，辯稱：伊不認識告訴人余蓓蓓，當天晚上九時三十分許回
    家後就沒有出門，沒有傷害告訴人、毀損告訴人之物等語。
    是本案之爭執要點即為：被告究竟有無上開傷害、毀損等犯
    行？本院自應就此加以審酌。
五、本院查：
（一）上揭有關證人余蓓蓓於前開時、地，因行車糾紛遭人毆打
      成傷、毀損安全帽鏡片、機車鑰匙、及眼鏡，車號ＧＯＡ
      ─４１０號重型機車為被告所有等事實，為被告所不否認
      ，核與證人丁○○、甲○○等人於警詢、偵查及本院審理
      時證述之情節相符，並有診斷證明書、安全帽鏡片換購收
      據、統一發票影本等件附卷可稽，固堪認定。
（二）查告訴人余蓓蓓雖於警詢時指認該機車車主乙○○之口卡
      片為當初傷害及毀損伊物品之人（見偵卷第九至一０頁）
      ，且於偵查時指稱：有見過在庭被告，因為被告推我時有
      彎腰，確定就是在庭被告打我等語（見偵卷第二七頁）；
      惟於本院準備程序時已改稱：我不能百分之百確定是被告
      做的，我也不想誤會別人，沒辦法百分之百指認該機車等
      語，並具狀撤回告訴（見本院卷第二九、四二、四三頁）
      ；再於本院審理時證稱：我不能確定當天傷害我、毀損我
      財物的人，是否就是在庭被告或證人丙○○，臉的輪廓有
      點像，但我回去想之後，打我的人身高沒那麼高，我確定
      不是被告、證人丙○○等語（見本院卷第七八、七九頁）
      。
（三）而證人丁○○則於警詢時證述該男子所騎乘之機車車號為
      ＧＯＡ─４１０號（見偵卷第一二頁），並於偵查中證述
      事發地點是巷子，燈光較不充足，機車停在我們前方約十
      幾步的地方，行兇者是在庭被告，身高也差不多等語（見
      偵卷第二八頁）；惟於本院審理時已改稱：不敢確定該男
      子是否在庭，身高比較像被告，當時燈光不是很亮，距離
      他們約十步的距離，後來該男子有再騎回來看一下，我才
      記到他的車號等語（見本院卷第八０至八二頁）。
（四）另證人甲○○則先於偵查中證稱：我當天經過時有看見一
      個男生打一個女生，行兇者身高約一百七十公分，壯壯的
      ，因為天色很暗，我沒看清楚他的臉，有看見他的車牌等
      語（見偵卷第三０頁）；並於本院審理時到庭證稱：當天
      我有看到一個男的打一個女的，該男子約一百七十幾公分
      ，車號是我記的，因為該男子有再騎車繞回來一下，當天
      巷子燈光很暗看不清楚，只有攤販那邊是亮的，不確定是
      在庭被告等語（見本院卷第八二至八四頁）。
（五）綜合證人余蓓蓓、丁○○、甲○○三人之證詞分析，本案
      案發之時間為晚上十一時許，天色已晚，案發地點為巷子
      內燈光昏暗，是無法確認傷害告訴人之該名男子之詳細特
      徵，亦無法明確指認確係被告所為，告訴人更明確陳稱確
      定不是被告；雖本案依其等證述堪信行兇者所騎乘之機車
      車號確為ＧＯＡ─４１０號，惟證人既未能指認該機車之
      廠牌、顏色、型號等進一步特徵，則尚無法排除被告是否
      有將該機車借予他人使用，甚或遭人偽造車牌之可能性。
      依無罪推定原則，自應為被告有利之認定。
六、綜上所述，本案證人無法確認被告是否確為動手傷害告訴人
    、毀損告訴人財物之行為人，被告辯稱：伊沒有打告訴人等
    語，尚非無據。檢察官所舉之證據不足證明被告有何傷害、
    毀損等犯行，此外，復查無其他積極證據足證被告確有如公
    訴意旨所述之犯行，揆諸首揭說明，自應諭知被告無罪之判
    決。
七、原審未查，據以論罪科刑，容有未洽。被告上訴意旨指摘原
    判決不當，為有理由，自應由本院合議庭撤銷原審判決，改
    依通常程序為第一審判決，依法諭知被告無罪之判決。
據上論斷，應依刑事訴訟法第四百五十五條之一第一項、第三項
、第三百六十九條第一項前段、第三百六十四條、第四百五十二
條、第三百零一條第一項前段，判決如主文。
本案經檢察官陳豐年到庭執行職務。
中    華    民    國    98    年    1     月    22    日
            刑事第十九庭  審判長法  官  曾正耀
                                法  官  張兆光
                                法  官  林鈺琅
以上正本證明與原本無異。
如不服本判決，應於收受送達後10日內，向本院提出上訴狀，並
應敘述具體理由；其未敘述上訴理由者，應於上訴期間屆滿後20
日內，向本院補提理由書（均須按他造當事人之人數附繕本），
「切勿逕送上級法院」。
                                書記官  林蔚然
中    華    民    國    98    年    1     月    22    日


司法院資訊處製作；財團法人民間司法改革基金會備份。
